# 同一控制下企业无偿划转部分股权合并报表处理

提问人：1170831152abc 时间：2020-09-01 21:33:07
陈老师，想咨询下，A公司和B公司都是集团范围内二级单位，C公司是A公司全资子公司，A公司无偿将对C公司60%股权划转至B公司，基准日为 2020 年 7 月。A公司对剩余40%股权采用权益法核算，基准日编制合并报表时需纳入1-7月利润表，请问合并层面抵消怎么考虑？是将A公司单体层面按40%比例确认的期初留存收益、1-7月投资收益冲减合并层面资本公积吗？

回答人：chenyiwei
因为是发生在同一控制下企业之间的无偿划转，则A作为划出方，在划转实施日，按照划出的60%股权对应的C公司账面净资产冲减合并报表层面的资本公积，并对剩余40%股权按其对应的净资产份额作为长期股权投资成本，后续按权益法核算即可。合并报表层面不涉及调整期初留存收益。

提问人：1170831152abc 时间：2020-09-05 12:03:00
比如A公司长投账面价值核算一直是 100 万，基准日C公司净资产是 150 万，划出60%股权。那有两个疑问：（ 1 ）A公司单体层面已减少资本公积 60 万（ 100 60%），合并层面还要按 90 万（ 150 60%）冲资本公积？（ 2 ）从基准日合并后结果看，A公司剩余40%股权账面价值是按C公司净资产份额 60 万（ 150 40%）核算，还是相对于最终控制方 40万（ 150 40%）核算？谢谢陈老师

回答人：chenyiwei
1 、是； 2 、按C公司净资产份额 60 万（150*40%）核算，不确认重新计量收益。